【裁判字號】    92,交聲,379
【裁判日期】    920620
【裁判案由】    聲明異議
【裁判全文】
臺灣臺中地方法院交通事件裁定                    九十二年度交聲字第三七九號
      原處分機關    交通部公路總局豐原監理站
      異議人即
      受處分人      甲○○
右列受處分人因違反道路交通管理處罰條例案件，對於交通部公路總局豐原監理站九
十二年四月三日所為之裁決（豐監稽違六三字第Ｇ00000000號裁決書），聲
明異議，本院裁定如左：
    主  文
異議駁回。
    理  由
一、原處分機關略以：異議人即受處分人甲○○，於九十一年十二月二十六日十六時
    五十九分許，因其所有之車號ＰＩ─一一一○號自用小客貨車，在台中市○○路
    ○段（德河公司前）處，行車限速五十公里，經測速時速六十八公里，超速十八
    公里未滿二十公里之違規事實，經台中市警察局交通警察隊以採證照片依法逕行
    舉發，受處分人依限期提出申訴，經向原舉發機關查證違規屬實，該站遂於九十
    二年四月三日以豐監稽違六三字第Ｇ00000000號裁決書，裁處受處分人
    違反道路安全管理處罰條例第四十條第一項及第六十三條第一項第一款之規定，
    處罰鍰新台幣一千七百元整，並記違規點數一點，逾期則依違反道路交通管理事
    件統一裁罰標準表及裁決書處罰主文裁處，於法並無不合等語。
二、本件受處分人甲○○則以：其駕駛之車輛係北上，舉發違規之地點並無北上之測
    速照相儀器，且該處限速過低不符實際情況，爰聲明異議云云。
三、按汽車駕駛人，行車速度超過規定之最高時速者，處新台幣一千二百元以上二千
    四百元以下罰鍰；汽車駕駛人違反第四十條第一項規定者，並記違規點數一點。
    行車速度依標誌或標線之規定，無標誌或標線者，在市區道路時速不得超過五十
    公里，在郊外道路時速不得超過六十公里。道路安全管理處罰條例第四十條第一
    項、第六十三條第一項第一款及道路交通安全規則第九十三條第一項第一款與違
    反道路交通管理事件統一裁罰標準表分別定有明文。經查：受處分人甲○○於九
    十一年十二月二十六日十六時五十九分許，因其所有之車號ＰＩ─一一一○號自
    用小客貨車，在台中市○○路○段（德河公司前）處，行車限速五十公里，經測
    速時速六十八公里，超速十八公里未滿二十公里之違規事實，經台中市警察局交
    通警察隊以採證照片依法逕行舉發等情，非但為受處分人於異議狀所不爭執，並
    有台中市警察局交通警察隊舉發之違反道路交通管理事件通知單一紙、逕行舉發
    之採證照片一張與裁決書一份在卷可稽，可認為實在。雖受處分人辯稱：其駕駛
    之車輛係北上，舉發違規之地點並無北上之測速照相儀器，且該處限速過低不符
    實際情況云云。惟經本院審酌卷內相關文件資料及檢視採證照片得知：受處分人
    之該車行經該時、地經科學儀器測照時速達六十八公里，超速十八公里，確為超
    速違規行駛無誤，係經科學儀器照相採證取得證據資料後，始依法予以逕行舉發
    ，此有台中市警察局中市警交字第○九二○○○四四九七號函一件在卷足憑。是
    受處分人未遵守行車速限之違規事實，由原舉發單位依法逕行舉發，於法核無不
    合，受處分人徒以違規地點並無北上測速照相儀器置辯，殊無可取。再者，該處
    限速是否過低不符實際情況，係屬市政交通管理之範圍，非本案審查之對象，是
    受處分人所辯要屬卸責之詞，並不足採。從而，原處分機關據以援引上開規定，
    裁處罰鍰新台幣一千七百元整，並記違規點數一點，逾期則依裁決書處罰主文規
    定處罰，並無不當，本件異議為無理由，應予駁回。
四、據上論斷，應依道路安全管理處罰條例第八十七條、道路交通案件處理辦法第十
    九條，裁定如主文。
中      華      民      國    九十二    年      六      月     二十     日
                                        臺灣臺中地方法院交通法庭
                                            法  官  許  金  樹
右正本證明與原本無異。
如不服本裁定應於送達後五日內向本院提出抗告狀。
                                            書 記 官
中      華      民      國    九十二    年      六      月     二十     日


司法院資訊處製作；財團法人民間司法改革基金會備份。
